ADJAKIDJE KÉMI AXEL SALIM HONORÉ

Développeur Full Stack

INFORMATIONS PERSONNELLES

Kindonou rue 2944 Cotonou adjakidjememiaghe@gmail.com, 91490009

Date de naissance: 16 mai 1999 Lieu de naissance: Cotonou

Sexe: Masculin

Nationalité: Béninoise

PROFIL

Développeur full stack passionné par le développement web, avec une solide formation dans le domaine. Fort de plusieurs années d'expérience en tant que Développeur full stack, je maîtrise un large éventail de langages et frameworks tels que HTML, CSS, TAILWINDCSS, BOOTSTRAP, JAVA, JAVASCRIPT, PYTHON, SQL, TYPESCRIPT, JQUERY, LARAVEL, LARAVEL FILAMENT, DJANGO, ANGULAR JS, FLUTTER, SPRING BOOT, REACT JS, VB et C#. Mon expertise technique et ma capacité à travailler en équipe me permettent de concevoir et développer des applications web innovantes et performantes.

Je suis passionné par l'apprentissage continu et je reste constamment à l'affût des dernières technologies et tendances du secteur. Ma capacité à travailler efficacement en équipe et à communiquer de manière claire et concise me permet de collaborer avec des designers, des gestionnaires de projet et d'autres développeurs pour créer des produits numériques de haute qualité. Mon objectif est de contribuer au succès de l'entreprise en développant des solutions techniques robustes et en apportant une expertise technique à chaque projet

FORMATION

Systèmes Informatiques et Logiciels

Haute Ecole de commerce et de management, Cotonou

Graphisme - Programmation C#

CIForg, Cotonou

de sept. 2019 à juin 2022

de juil. 2020 à sept. 2020

EXPÉRIENCE PROFESSIONNELLE

Développeur full stack

GUNIVERS, Abomey Calavi

Développement d'une application web interne pour la gestion des activités de l'entreprise Développement de site vitrine de l'entreprise

Graphiste de janv. 2023 à avr. 2023

DSMax International, Cotonou

Développeur Visual Basic de janv. 2022 à juin 2022

CIF Bénin, Cotonou

CV conçu avec CV.fr.

COMPÉTENCES

HTML	CSS
TAILWINDCSS	BOOTSTRAP
JAVA	JAVASCRIPT
PYTHON	SQL
TYPESCRIPT	JQUERY
LARAVEL	LARAVEL FILAMENT
DJANGO	ANGULAR JS
FLUTTER	SPRING BOOT
REACT JS	VUE JS
VB	C#

LANGUES

Français

CENTRES D'INTÉRÊT

- Documentaire Animalier
- Basketball
- QUALITÉS
- Rigueur
- Persévérant

- Mangas
- Jeux vidéo
- Soucis du details
- Discipline

Fait à Cotonou le 03/06/2024

K. Axel S. H. ADJAKIDJE